# 求助陈版，新设子公司少数股东权益及损益确认问题

提问人：fbsgtc2016 时间：2020-02-12 22:25:11
陈老师，您好。 求助新设子公司少数股东权益及损益确认问题。 A公司与外部投资者X新设立一个控股80%的子公司B，A控股80%，X控股20%。 根据合同章程，A公司和X分别认缴 80 万元和 20 万元，出资期限是 30 年内。 截止本年年末，A公司实缴 8 万元，确认长投 8 万。 B公司确认实收资本 8 万元。 请问在X并未实际出资的这种情况下，A公司在出具合并报表时，除了抵消A公司的长投和B公司的实收资本外， 是否需要做以下的 2 笔分录来确认少数股东权益和损益。 1. 借 实收资本 贷 少数股东权益。 2. 借少数股东损益，贷少数股东权益 。 谢谢

回答人：chenyiwei
这个问题是在实缴出资比例和认缴出资比例不一致情况下如何确定应享有的权益、损益份额的问题。对此问题，首先如果公司章程和股东协议对此有明确约定的，则按约定处理；其次，如果没有约定或者约定不明确的，则按《公司法》规定按实缴出资比例确定在被投资企业的净资产、净利润中应享有或承担的份额，或者基于谨慎原则，对累积亏损按较高比例确认应分担份额，对累计收益按较低比例确认应分享份额。对于股东出资形成的权益（实收资本和资本公积）通常都是按实缴出资比例确定应享有份额。